

DATOS PERSONALES

Makcimovich, Santiago

AGE 23 años

La Plata, Buenos Aires, Argentina

santimakcimovich@gmail.com

in @santiagomakcimovich

+54 221-5632812

HABILIADES

•••• HTML - CSS

•••• React JS

•••• PHP- Laravel

•••• Python - Django

CURSOS Y PREMIOS

Pasantía Programando con
Robots y GNU/Linux - 2014
Facultad de Informática, UNLP

Premio mejor compañero tempoarada 2019 Filial de Árbitros de La Plata

Dictado de Curso para Oficiales
de mesa de básquetbol
2018 a 2020.La Plata

MAKCIMOVICH SANTIAGO

ESTUDIANTE DE LICENCIATURA INFORMÁTICA

SOBRE MI

Soy un estudiante de Licenciatura en Informática en la Universidad Nacional de La Plata, transitando el 3er año de la carrera. Tengo experiencia en la docencia y conocimientos de programación front-end adquiridos con proyectos personales

EXPERIENCIA LABORAL

Profesor de Informática

Instituto de Formación Técnica EPA | 14/03/2018 - 31/07/2019

 Profesor a cargo de la materia informática, en instituto terciario, enseñando principalmente manejo avanzado de hojas de cálculo.

Árbitro de Básquet

Asociación Argentina de Árbitros de Básquet filial La Plata | 01/03/2015 – En Curso

• Árbitro de básquet de diferentes categorías.

Entrenador de Básquet

Club Unión Vecinal La Plata | 01/03/2012 - 15/12/2013

• Entrenador de básquet de categorías formativas.

Estadista PC - Torneo Nacional de Ascenso (TNA)

Club Gimnasia y Esgrima La Plata | 01/03/2015 – En Curso

• Estadista de computadora de partidos de básquet utilizando el programa Fiba Live Stats

Ayudante de estudio jurídico

Estudio Jurídico Gabriel Makcimovich | 1/02/2016 – 31/11/2017

 Ayudante en estudio jurídico, realizando tareas administrativas.



DATOS PERSONALES

Makcimovich, Santiago

AGE 23 años

La Plata, Buenos Aires, Argentina

santimakcimovich@gmail.com

in @santiagomakcimovich

+54 221-5632812

HABILIADES

•••• HTML - CSS

•••• React JS

●●●● PHP- Laravel

•••• Python - Django

CURSOS Y PREMIOS

Pasantía Programando con Robots y GNU/Linux - 2014 Facultad de Informática, UNLP

Premio mejor compañero tempoarada 2019 Filial de Árbitros de La Plata

Dictado de Curso para Oficiales
de mesa de básquetbol
2018 a 2020.La Plata

MAKCIMOVICH SANTIAGO

ESTUDIANTE DE LICENCIATURA INFORMÁTICA

ESTUDIOS

Bachiller en Ciencias Naturales

Colegio Liceo Victor Mercante, UNLP | 2009 - 2014

Licenciatura en Informática

Facultad de Informática. UNLP | 2015 - En curso

Analista programador Universitario

Facultad de Informática. UNLP | 2015 - En curso

Estudiante de Inglés

Profesor particular | 2018 - En curso.

IDIOMAS

Español Natal

Inglés - Pre Intermediate